【裁判字號】    99,司財管,109
【裁判日期】    990714
【裁判案由】    指定遺產管理人
【裁判全文】
臺灣高雄地方法院民事裁定           99年度司財管字第109號
聲  請  人  高雄縣政府地方稅務局
法定代理人  甲○○
上聲請人聲請對被繼承人乙○○指定遺產管理人事件，本院裁定
如下：
    主  文
選任蘇志成律師為被繼承人乙○○（女，民國○○年○○月○○
日生，身分證統一編號：Ｚ000000000號）之遺產管理
人。
程序費用新臺幣壹仟元由被繼承人乙○○之遺產負擔。
    理  由
一、按「繼承開始時，繼承人之有無不明者，由親屬會議於1 個
    月內選定遺產管理人，並將繼承開始及選定遺產管理人之事
    由，向法院報明。」、「無親屬會議或親屬會議未於前條所
    定期限內選定遺產管理人者，利害關係人或檢察官，得聲請
    法院選任遺產管理人，並由法院依前項規定為公示催告。」
    民法第1177條、第1178條第2 項分別定有明文。
二、聲請意旨略以：緣被繼承人乙○○於民國69年3 月14日死亡
    ，生前設籍於高雄縣鳳山市○○路238 號，惟查其並無民法
    第1138條及第1140條規定之各順序繼承人，並經本院98年9
    月8 日3 雄院高98團字第754 號函覆未受理乙○○之繼承人
    聲明拋棄繼承或限定繼承，為處理相關稅捐事宜，爰依非訟
    事件法第154 條第1 項規定狀請本院指定被繼承人之遺產管
    理人等語。
三、經查：
（一）聲請人主張前揭事實，業據其提出除戶戶籍謄本、高雄縣
      政府地方稅務局欠稅總歸戶查詢情形表、全國財產稅總歸
      戶財產查詢清單、本院98年9 月8 日雄院高98團字第754
      號函、土地建物查詢資料、財政部財稅中心家庭成員（三
      親等）資料查詢清單等件為證，堪信為真實。
（二）聲請人既對被繼承人乙○○有債權存在，為其債權人，自
      應屬利害關係人無訛。復被繼承人乙○○有繼承人有無不
      明之情形，參以其親屬會議並未於死亡發生之日起1 個月
      內為其選定遺產管理人並呈報本院，揆諸首揭規定，聲請
      人以利害關係人之地位，向本院聲請選任被繼承人乙○○
      之遺產管理人，自屬有據。
（三）本院審酌：擔任遺產管理人，主要係彙整被繼承人之財產
      ，踐行被繼承人債權、債務之確認，將債權、債務作適法
      合理之分配，並於有繼承人承認繼承時或遺產分配後尚有
      剩餘時，將遺產移交繼承人或國庫，且須熟悉相關法律程
      式及具備耐心及熱心進行遺產處分之相關程式，實非一般
      民眾可勝任，經本院自高雄律師公會願意擔任法院遺產管
      理人名單中徵詢後，蘇志成律師願意以其專業知識管理及
      處理被繼承人乙○○後續之遺產問題，並有電話紀錄1 紙
      附卷可憑，爰選任蘇志成律師為本件被繼承人乙○○之遺
      產管理人。
四、依非訟事件法第157 條、第24條第1 項，裁定如主文。
五、如對本裁定抗告，須於裁定送達後10日之不變期間內，向本
    院提出抗告狀，並繳納抗告費新臺幣1,000 元。
中    華    民    國    99    年     7    月    14    日
                  家事法庭  司法事務官  宋佳蓁

司法院資訊處製作；財團法人民間司法改革基金會備份。
